【裁判字號】    99,易,2290
【裁判日期】    990930
【裁判案由】    妨害公務等
【裁判全文】
臺灣臺北地方法院刑事判決              99年度易字第2290號
公  訴  人  臺灣臺北地方法院檢察署檢察官
被      告  乙○○
上列被告因妨害公務等案件，經檢察官提起公訴（99年度偵字第
17108 號），本院判決如下：
    主  文
乙○○傷害人之身體，累犯，處有期徒刑捌月。
    事  實
一、乙○○曾於民國96年5 月間，因業務過失傷害案件，經本院
    以96年度交易字第331 號刑事判決判處有期徒刑3 個月確定
    ，於97年6 月20日縮刑期滿執行完畢。詎乙○○猶不知警惕
    ，復於99年7 月15日中午12時58分許，駕駛車牌號碼2L-532
    號營業用小客車，違規停靠在臺北市中正區臺北火車站東三
    門左側車道劃設紅線之路邊，適有臺北市政府警察局中正第
    一分局交通大隊警員甲○○身著警員制服，上前依法執行違
    規取締之職務時，乙○○竟心生不滿，基於傷害甲○○身體
    及對於公務員執行公務時施強暴之犯意，揮拳毆打警員甲○
    ○之左臉、左頸，致甲○○跌倒在地，受有顏面3 乘以3 公
    分挫傷合併紅腫疼痛、頸部5 乘以5 公分挫傷合併紅腫疼痛
    、右膝5 乘以5 公分挫傷併擦傷、右手2 乘以2 公分挫傷併
    擦傷等傷害，以此強暴方式，妨害甲○○依法執行公務。嗣
    乙○○即棄車往忠孝西路1 段29巷逃逸，為警於巷內當場逮
    捕。
二、案經甲○○訴由臺北市政府警察局中正第一分局移請臺灣臺
    北地方法院檢察署檢察官偵查起訴。
    理  由
一、證據能力之判斷：
    被告乙○○對於下列各項證據方法，均未爭執其證據能力，
    並同意作為證據（見本院卷第18頁反面），本院審酌其作成
    時之情況，認為並無不適當之情事，均得作為證據。
二、認定事實所憑之證據及理由：
    訊據被告矢口否認有何毆打警員甲○○之犯行，辯稱：伊誤
    會告訴人甲○○重複開單，故發生爭吵，但沒有打告訴人，
    伊就回到車子上坐，甲○○以為伊要逃走，告訴人傷勢可能
    是追伊撲倒伊時受傷云云（見本院卷第16頁反面、第19頁）
    。惟查，被告於前揭時、地揮拳毆打告訴人致其跌倒，而受
    有前揭傷勢之事實，業據告訴人於檢察官偵訊時具結證述明
    確（見99年度偵字第17108 號卷第30頁），且事發後，告訴
    人旋即前往臺北市立聯合醫院中興院區驗傷，經醫師診斷其
    受有顏面3 乘以3 公分挫傷合併紅腫疼痛、頸部5 乘以5 公
    分挫傷合併紅腫疼痛、右膝5 乘以5 公分挫傷併擦傷、右手
    2 乘以2 公分挫傷併擦傷等傷勢，亦有診斷證明書可憑（見
    99年度偵字第17108 號卷第7 頁），復有甲○○拍照取締被
    告紅線停車之照片1 張及告訴人因遭被告毆打倒地時掉落之
    掌上型電腦照片1 張附卷足稽（見99年度偵字第17108 號卷
    第11、10頁），足堪認定被告當時揮拳毆打告訴人致其跌倒
    在地之事實。被告空言否認犯罪，自無可取。綜上，本案事
    證明確，被告傷害告訴人並妨害告訴人依法執行公務之犯行
    ，洵堪認定，應予依法論罪科刑。
三、論罪科刑之依據：
    核被告所為，係犯刑法第277 條第1 項傷害罪及同法第134
    條對於公務員依法執行職務時施強暴罪。被告對於告訴人依
    法執行職務時，以1 毆打告訴人致其跌倒在地受傷之行為，
    同時觸犯前揭2 罪名，為想像競合犯，應依刑法第55條規定
    ，從較重之傷害罪處斷。又查，被告曾因業務過失傷害案件
    ，經本院以96年度交易字第331 號刑事判決判處有期徒刑3
    個月確定，於97年6 月20日縮刑期滿執行完畢等情，有臺灣
    高等法院被告前案紀錄表在卷可參（見本院卷第4 至6 頁）
    ，是被告於前次徒刑之執行完畢後，5 年以內故意再犯本案
    有期徒刑以上之罪，為累犯，應依法加重其刑。爰審酌：(一)
    被告明知其有在紅線路段停車之違規行為，竟妨害警員依法
    執行取締職務，揮拳毆打告訴人致其受傷，其犯罪之惡性、
    手段及造成損害非輕；(二)且被告犯罪後，始終否認犯罪，迄
    未與告訴人達成和解，態度惡劣等一切情狀，認為檢察官求
    刑適當，不宜科以得易科罰金之刑，爰量處如主文所示之刑
    ，以示懲儆。
據上論斷，應依刑事訴訟法第284 條之1 、第299 條第1 項前段
，刑法第277 條第1 項、第135 條第1 項、第55條、第47條第1
項，刑法施行法第1 條之1 ，判決如主文。
本案經檢察官葉芳秀到庭執行職務。
中    華    民    國    99    年    9     月    30    日
                  刑事第六庭  法  官  林晏如
上正本與原本無異。
如不服本判決，應於判決送達後10日內向本院提出上訴狀（應抄
附繕本）。告訴人或被害人如對於本判決不服者，應具備理由請
求檢察官上訴，其上訴期間之計算係以檢察官收受判決正本之日
期為準。
                              書記官  楊盈茹
中    華    民    國    99    年    10    月    1     日
附錄本案論罪科刑法條全文：
中華民國刑法第277條
傷害人之身體或健康者，處3 年以下有期徒刑、拘役或1 千元以
下罰金。
犯前項之罪因而致人於死者，處無期徒刑或7 年以上有期徒刑；
致重傷者，處3 年以上10年以下有期徒刑。
中華民國刑法第135條
對於公務員依法執行職務時，施強暴脅迫者，處3 年以下有期徒
刑、拘役或3 百元以下罰金。
意圖使公務員執行一定之職務或妨害其依法執行一定之職務或使
公務員辭職，而施強暴脅迫者，亦同。
犯前二項之罪，因而致公務員於死者，處無期徒刑或7 年以上有
期徒刑；致重傷者，處3 年以上、10年以下有期徒刑。

司法院資訊處製作；財團法人民間司法改革基金會備份。
